【裁判字號】    96,訴,4376
【裁判日期】    970114
【裁判案由】    毒品危害防制條例
【裁判全文】
臺灣板橋地方法院刑事判決              96年度訴字第4376號
公  訴  人  臺灣板橋地方法院檢察署檢察官
被      告  甲○○
上列被告因違反毒品危害防制條例案件，經檢察官提起公訴（九
十六年度毒偵字第七三五六號），被告於本院行準備程序中，就
被訴事實為有罪之陳述，經本院合議庭裁定由受命法官獨任進行
簡式審判程序審理，並判決如下：
    主  文
甲○○施用第一級毒品，累犯，處有期徒刑玖月，扣案之第一級
毒品海洛因（合計驗餘淨重點零壹公克）沒收銷燬之，注射針
筒壹支沒收；又施用第二級毒品，累犯，處有期徒刑伍月，扣案
之第二級毒品甲基安非他命（驗餘淨重零點壹肆公克）沒收銷
燬之。應執行有期徒刑壹年，扣案之第一級毒品海洛因（合計驗
餘淨重點零壹公克）、第二級毒品甲基安非他命（驗餘淨重零
點壹肆公克）均沒收銷燬之，注射針筒壹支沒收。
    事  實
一、甲○○(一)曾因違反肅清煙毒條例案件，經臺灣高等法院以八
    十二年度上訴字第二五四七號判決判處有期徒刑四年六月確
    定。(二)因違反麻醉藥品管理條例案件，經本院以八十二年度
    訴字第九七四號判決判處有期徒刑七月確定。(三)因搶奪案件
    ，經臺灣高等法院以八十二年度上訴字第六○五○號判決判
    處有期徒刑一年。上開三案件，經定應執行刑為有期徒刑五
    年八月確定，刑期自民國八十二年九月八日起算，於八十四
    年五月五日假釋交付保護管束。(四)因竊盜案件，經本院以八
    十四年度易字第六二○二號判決判處有期徒刑六月確定，於
    八十五年四月八日執行完畢。(五)違反肅清煙毒條例、麻醉藥
    品管理條例等案件，經臺灣高等法院以八十七年度上訴字第
    一一三一號判決判處四年八月、八月，應執行有期徒刑五年
    確定，前開假釋經撤銷，殘刑有期徒刑三年六月二十四日與
    前開徒刑接續執行，自八十七年四月九日起算刑期，又於九
    十年十二月二十八日假釋交付保護管束，因下列施用毒品案
    件，假釋經撤銷，應執行殘刑有期徒刑四年十七日，於九十
    三年四月五日入監，後因減刑於九十六年七月十六日執行完
    畢（構成累犯）。
二、甲○○曾因施用毒品案件，經本院以九十二年度毒聲字第一
    四五七號裁定送觀察勒戒，認有繼續施用毒品傾向，復經本
    院以九十二年度毒聲字第三○六九號裁定送強制戒治，戒治
    成績合格，復經本院以九十三年度毒聲字第五三一號裁定停
    止戒治，交付保護管束，於九十三年九月二十九日戒治期滿
    執行完畢，由臺灣板橋地方法院檢察署檢察官於九十三年十
    月二十五日以九十三年度戒毒偵字第三六七號為不起訴處分
    確定。詎猶不知悔改，復基於施用第一、二級毒品之犯意，
    分別於(一)九十六年九月二十四日二十時許，在臺北縣中和市
    ○○路二五九巷二二號三樓住處，以將甲基安非他命置於玻
    璃球內加熱方式，施用第二級毒品甲基安非他命；(二)於同年
    月二十五日八時許，在臺北縣中和市○○路某處，以針筒注
    射方式施用第一級毒品海洛因。嗣於同年月二十五日九時四
    十分許，在臺北縣中和市○○路四九七號對面公園，為警查
    獲，並扣得第一級毒品海洛因十九包（共計淨重三點零三公
    克）、甲基安非他命一包（淨重零點三三公克）及供施用第
    一級毒品所用之注射針筒一支。
三、案經臺北縣政府警察局永和分局報請臺灣板橋地方法院檢察
    署檢察官偵查起訴。
    理  由
一、訊據被告甲○○對於施用第一級毒品、第二級毒品犯行供認
    無諱，其為警採集尿液送驗後，呈海洛因代謝物陽性反應、
    甲基安非他命陽性反應，有臺灣檢驗科技股份有限公司九十
    六年十月十一日濫用藥物尿液檢驗報告一份可稽。扣案之白
    粉十九包，共淨重三點零三公克，因鑑驗使用零點零二公克
    （合計驗餘淨重三點零一公克），確含第一級毒品海洛因成
    分；又透明晶體一包，淨重零點三三公克，因鑑驗使用零點
    零一六公克，（驗餘淨重零點三一四公克），確含第二級毒
    品甲基安非他命成分，有臺灣檢驗科技股份有限公司九十六
    年十月九日編號ＣＨ／２００７／９１３００、編號ＣＨ／
    ２００７／９１３０１號濫用藥物檢驗報告各一紙可參，被
    告自白核與事實相符。被告曾因施用毒品案件，經本院以九
    十二年度毒聲字第一四五七號裁定送觀察勒戒，認有繼續施
    用毒品傾向，復經本院以九十二年度毒聲字第三○六九號裁
    定送強制戒治，戒治成績合格，復經本院以九十三年度毒聲
    字第五三一號裁定停止戒治，交付保護管束，甫於九十三年
    九月二十九日戒治期滿執行完畢，由臺灣板橋地方法院檢察
    署檢察官於九十三年十月二十五日以九十三年度戒毒偵字第
    三六七號為不起訴處分確定，有上開不起訴處分書、臺灣高
    等法院被告前案紀錄表可稽，其於強制戒治執行完畢釋放後
    五年內再犯本件施用毒品犯行，堪以認定。
二、查海洛因、甲基安非他命分別為毒品危害防制條例第二條第
    二項第一款、第二款明定之第一級、第二級毒品，均不得持
    有、施用。核被告甲○○所為，係犯毒品危害防制條例第十
    條第一項之罪、同條第二項之罪。其施用海洛因前後持有海
    洛因及施用甲基安非他命前後持有甲基安非他命之低度行為
    ，應為施用之高度行為所吸收，均不另論罪。其所犯上開二
    罪，犯意各別，行為不同，應予分論併罰。被告有事實欄所
    述犯罪科刑執行紀錄，有臺灣高等法院被告前案紀錄表乙紙
    在卷可考，其受有期徒刑之執行完畢，五年以內故意再犯有
    期徒刑以上之罪，為累犯，均應依刑法第四十七條第一項規
    定加重其刑。爰審酌被告經強制戒治仍無法戒除施用毒品之
    惡習，衡其犯罪之動機、目的、手段、品行及坦承犯行之犯
    罪後態度等一切情狀，分別量處如主文所示之刑，並定其應
    執行之刑，以玆儆懲。扣案之海洛因十九包（合計驗餘淨重
    三點零一公克）、甲基安非他命一包（驗餘淨重零點三一四
    公克），分別為查獲之第一級毒品、第二級毒品，應依毒品
    危害防制條例第十八條第一項前段沒收銷燬之（包裝上開毒
    品之包裝袋，其與毒品於物理外觀上附合而難予析離，且如
    強予析離至完全無殘渣留存，將耗費相當之時間、人力與經
    費，於經濟上顯無實益，是依社會一般通念，堪認該包裝袋
    已與查獲之毒品結合成為一體而無從強加析離，是上開毒品
    既屬毒品危害防制條例十八條第一項前段所規定之違禁物，
    其外包裝袋自亦應併予沒收銷燬之，附此敘明）。注射針筒
    一支，為被告所有供其施用第一級毒品海洛因所用之物，業
    據其自承在卷，皆依刑法第三十八條第一項第二款宣告沒收
    。
三、末按除被告所犯為死刑、無期徒刑、最輕本刑為三年以上有
    期徒刑之罪或高等法院管轄第一審案件者外，於前條第一項
    程序進行中，被告先就被訴事實為有罪之陳述時，審判長得
    告知被告簡式審判程序之旨，並聽取當事人、代理人、辯護
    人及輔佐人之意見後，裁定進行簡式審判程序，刑事訴訟法
    第二百七十三條之一第一項定有明文。查本件被告所犯，法
    定本刑非最輕本刑為三年以上有期徒刑之罪，且被告就被訴
    事實為有罪之陳述，經告知被告簡式審判程序之旨，被告及
    公訴人對於本件改依簡式審判程序審理亦均表示無意見，是
    本院即依前揭刑事訴訟法規定，裁定本件進行簡式審判程序
    ，附此敘明。
據上論斷，應依刑事訴訟法第二百七十三條之一第一項、第二百
九十九條第一項前段，毒品危害防制條例第十條第一項、第二項
、第十八條第一項前段、第二十三條第二項，刑法第十一條前段
、第四十七條第一項、第五十一條第五款、第三十八條第一項第
二款，判決如主文。
本案經檢察官顏妃琇到庭執行職務。
中    華    民    國    97    年    1     月    14    日
                  刑事第八庭    法  官    絲鈺雲
以上正本證明與原本無異
如不服本判決應於送達後10日內向本院提出上訴狀
                                書記官    周玉茹
中    華    民    國    97    年    1     月    17    日
附錄本案論罪科刑法條全文：
毒品危害防制條例第十條
施用第一級毒品者，處六月以上五年以下有期徒刑。
施用第二級毒品者，處三年以下有期徒刑。


司法院資訊處製作；財團法人民間司法改革基金會備份。
